臺灣板橋地方法院民事裁定　　　　　　　99年度訴字第1634號
原　　　告　陳芳蘭
被　　　告　蔡明仁
訴訟代理人　林建良
上列當事人間請求侵權行為損害賠償事件，經刑事庭移送前來（
99年度交簡附民字第26號），本院裁定如下：
    主文
原告之訴及假執行之聲請均駁回。
訴訟費用由原告負擔。
    理  由
一、按因犯罪而受損害之人，以對於刑事被告及依民法負賠償責
    任之人請求回復其損害者為限，始得於刑事訴訟程序附帶提
    起民事訴訟，此為刑事訴訟法第487 條第1 項所明定，且其
    請求回復之損害，以被訴犯罪事實所生之損害為限，否則縱
    令得依其他事由，提起民事訴訟，亦不得於刑事訴訟程序附
    帶為此請求；又刑事法院如誤以裁定移送於民事庭，其訴之
    不合法，不因移送民事庭而受影響，受移送之民事庭仍應認
    原告之（起）訴不備其他要件，為不合法以裁定駁回之，最
    高法院44年臺抗字第4 號判例、60年臺上字第633 號判例、
    66年臺上字第1094號判例意旨可資參照。
二、本件原告於刑事訴訟程序附帶提起民事訴訟，其主張略以：
    被告於98年2月18日晚上6點40分左右駕駛車號GJC-160號重
    型機車，以時速70公里以上超速沿台北縣三重市○○路○段
    往三重方向行駛，行經台北縣三重市○○路484號前，本應
    注意車前狀況及兩車併行之間隔，並隨時採取必要之安全措
    施，以避免危險之發生，而依當時之情形，並無不能注意之
    情形，竟疏未注意騎乘於其右側同方向由原告騎乘之車牌號
    碼DFT-826 號機車，嚴重撞擊該機車，致原告飛彈出去猛烈
    撞擊地面，致原告受有左側外踝閉鎖性骨折、左上頷骨骨折
    、左側顴骨骨折、眼眶骨折、眼眶下神經受損、左眼結膜下
    出血併眼臉瘀傷、臉部開放性傷口、左膝開放性傷口、左側
    軀幹及左肩鈍挫傷、左足小腿擦傷等傷害，並遺有無法久站
    及走遠路、三叉神經痛，及眼眶下神經受損、顏面不對稱、
    顏面劇痛與顏面、後腦勺、嘴唇、下頷、牙齒、牙齦、舌頭
    劇麻等後遺症，並造成原告之眼鏡、布鞋、衣褲、機車、手
    機損壞，因此請求毀損費用12,080元及其法定遲延利息，並
    願供擔保請准宣告假執行，原告提起之附帶民事訴訟，經刑
    事庭依刑事訴訟法第504條第1項之規定，以裁定移送民事庭
    。
三、惟查，本院刑事庭98年度交簡字第7190號過失傷害案件，係
    以被告前揭過失傷害之侵權行為，而觸犯刑法第284條第1項
    之過失傷害罪，然原告主張其眼鏡、布鞋、衣褲、機車、手
    機損壞等事實，係依據過失毀損之侵權行為關係，與上開刑
    事判決所認定之過失傷害之犯罪事實無關，揆諸前揭判例意
    旨，原告自不得於刑事訴訟程序附帶提起本部分之民事訴訟
    ，原告依據毀損之法律關係所為之請求，應另行提起訴訟或
    謀求他途以為解決。
四、從而，本件原告此部分之訴顯難認為合法，應予駁回。至被
    告所涉過失傷害而請求損害賠償部分，由本院另行審理，附
    此敘明。原告此部分假執行之聲請，因訴之駁回而失所附麗
    ，併予駁回。
五、依民事訴訟法第249 條第1 項第6 款、第95條、第78條，裁
    定如主文。
中    華    民    國  100    年    5    月    20    日
                  民事第三庭    法  官  徐玉玲
以上正本係照原本作成
如對本裁定抗告須於裁定送達後10日內向本院提出抗告狀，並應
繳納抗告費新台幣1,000元。
中    華    民    國  100    年    5    月    20    日
                                書記官  蕭聖澄